{"present": {"1 Singular": {"Affirmative": "eitl\u00edm", "Question": "an eitl\u00edm?", "Negative": "n\u00ed eitl\u00edm"}, "2 Singular": {"Affirmative": "eitl\u00edonn t\u00fa", "Question": "an eitl\u00edonn t\u00fa?", "Negative": "n\u00ed eitl\u00edonn t\u00fa"}, "3 Singular": {"Male": {"Affirmative": "eitl\u00edonn s\u00e9", "Question": "an eitl\u00edonn s\u00e9?", "Negative": "n\u00ed eitl\u00edonn s\u00e9"}, "Female": {"Affirmative": "eitl\u00edonn s\u00ed", "Question": "an eitl\u00edonn s\u00ed?", "Negative": "n\u00ed eitl\u00edonn s\u00ed"}}, "1 Plural": {"Compressed": {"Affirmative": "eitl\u00edmid", "Question": "an eitl\u00edmid?", "Negative": "n\u00ed eitl\u00edmid"}, "Extended": {"Affirmative": "eitl\u00edonn muid", "Question": "an eitl\u00edonn muid?", "Negative": "n\u00ed eitl\u00edonn muid"}}, "2 Plural": {"Affirmative": "eitl\u00edonn sibh", "Question": "an eitl\u00edonn sibh?", "Negative": "n\u00ed eitl\u00edonn sibh"}, "3 Plural": {"Affirmative": "eitl\u00edonn siad", "Question": "an eitl\u00edonn siad?", "Negative": "n\u00ed eitl\u00edonn siad"}, "Passive": {"Affirmative": "eitl\u00edtear", "Question": "an eitl\u00edtear?", "Negative": "n\u00ed eitl\u00edtear"}}, "future": {"1 Singular": {"Affirmative": "eitleoidh m\u00e9", "Question": "an eitleoidh m\u00e9?", "Negative": "n\u00ed eitleoidh m\u00e9"}, "2 Singular": {"Affirmative": "eitleoidh t\u00fa", "Question": "an eitleoidh t\u00fa?", "Negative": "n\u00ed eitleoidh t\u00fa"}, "3 Singular": {"Male": {"Affirmative": "eitleoidh s\u00e9", "Question": "an eitleoidh s\u00e9?", "Negative": "n\u00ed eitleoidh s\u00e9"}, "Female": {"Affirmative": "eitleoidh s\u00ed", "Question": "an eitleoidh s\u00ed?", "Negative": "n\u00ed eitleoidh s\u00ed"}}, "1 Plural": {"Compressed": {"Affirmative": "eitleoimid", "Question": "an eitleoimid?", "Negative": "n\u00ed eitleoimid"}, "Extended": {"Affirmative": "eitleoidh muid", "Question": "an eitleoidh muid?", "Negative": "n\u00ed eitleoidh muid"}}, "2 Plural": {"Affirmative": "eitleoidh sibh", "Question": "an eitleoidh sibh?", "Negative": "n\u00ed eitleoidh sibh"}, "3 Plural": {"Affirmative": "eitleoidh siad", "Question": "an eitleoidh siad?", "Negative": "n\u00ed eitleoidh siad"}, "Passive": {"Affirmative": "eitleofar", "Question": "an eitleofar?", "Negative": "n\u00ed eitleofar"}}, "past": {"1 Singular": {"Affirmative": "d'eitil m\u00e9", "Question": "ar eitil m\u00e9?", "Negative": "n\u00edor eitil m\u00e9"}, "2 Singular": {"Affirmative": "d'eitil t\u00fa", "Question": "ar eitil t\u00fa?", "Negative": "n\u00edor eitil t\u00fa"}, "3 Singular": {"Male": {"Affirmative": "d'eitil s\u00e9", "Question": "ar eitil s\u00e9?", "Negative": "n\u00edor eitil s\u00e9"}, "Female": {"Affirmative": "d'eitil s\u00ed", "Question": "ar eitil s\u00ed?", "Negative": "n\u00edor eitil s\u00ed"}}, "1 Plural": {"Compressed": {"Affirmative": "d'eitl\u00edomar", "Question": "ar eitl\u00edomar?", "Negative": "n\u00edor eitl\u00edomar"}, "Extended": {"Affirmative": "d'eitil muid", "Question": "ar eitil muid?", "Negative": "n\u00edor eitil muid"}}, "2 Plural": {"Affirmative": "d'eitil sibh", "Question": "ar eitil sibh?", "Negative": "n\u00edor eitil sibh"}, "3 Plural": {"Compressed": {"Affirmative": "d'eitil siad", "Question": "ar eitil siad?", "Negative": "n\u00edor eitil siad"}, "Extended": {"Affirmative": "d'eitl\u00edodar", "Question": "ar eitl\u00edodar?", "Negative": "n\u00edor eitl\u00edodar"}}, "Passive": {"Affirmative": "eitl\u00edodh", "Question": "ar eitl\u00edodh?", "Negative": "n\u00edor eitl\u00edodh"}}, "condi": {"1 Singular": {"Affirmative": "d'eitleoinn", "Question": "an eitleoinn?", "Negative": "n\u00ed eitleoinn"}, "2 Singular": {"Affirmative": "d'eitleof\u00e1", "Question": "an eitleof\u00e1?", "Negative": "n\u00ed eitleof\u00e1"}, "3 Singular": {"Male": {"Affirmative": "d'eitleodh s\u00e9", "Question": "an eitleodh s\u00e9?", "Negative": "n\u00ed eitleodh s\u00e9"}, "Female": {"Affirmative": "d'eitleodh s\u00ed", "Question": "an eitleodh s\u00ed?", "Negative": "n\u00ed eitleodh s\u00ed"}}, "1 Plural": {"Compressed": {"Affirmative": "d'eitleoimis", "Question": "an eitleoimis?", "Negative": "n\u00ed eitleoimis"}, "Extended": {"Affirmative": "d'eitleodh muid", "Question": "an eitleodh muid?", "Negative": "n\u00ed eitleodh muid"}}, "2 Plural": {"Affirmative": "d'eitleodh sibh", "Question": "an eitleodh sibh?", "Negative": "n\u00ed eitleodh sibh"}, "3 Plural": {"Compressed": {"Affirmative": "d'eitleoid\u00eds", "Question": "an eitleoid\u00eds?", "Negative": "n\u00ed eitleoid\u00eds"}, "Extended": {"Affirmative": "d'eitleodh siad", "Question": "an eitleodh siad?", "Negative": "n\u00ed eitleodh siad"}}, "Passive": {"Affirmative": "d'eitleofa\u00ed", "Question": "an eitleofa\u00ed?", "Negative": "n\u00ed eitleofa\u00ed"}}, "imper": {"1 Singular": {"Affirmative": "eitl\u00edm!", "Negative": "n\u00e1 heitl\u00edm!"}, "2 Singular": {"Affirmative": "eitil!", "Negative": "n\u00e1 heitil!"}, "3 Singular": {"Male": {"Affirmative": "eitl\u00edodh s\u00e9!", "Negative": "n\u00e1 heitl\u00edodh s\u00e9!"}, "Female": {"Affirmative": "eitl\u00edodh s\u00ed!", "Negative": "n\u00e1 heitl\u00edodh s\u00ed!"}}, "1 Plural": {"Compressed": {"Affirmative": "eitl\u00edmis!", "Negative": "n\u00e1 heitl\u00edmis!"}, "Extended": {"Affirmative": "eitl\u00edodh muid!", "Negative": "n\u00e1 heitl\u00edodh muid!"}}, "2 Plural": {"Affirmative": "eitl\u00edg\u00ed!", "Negative": "n\u00e1 heitl\u00edg\u00ed!"}, "3 Plural": {"Compressed": {"Affirmative": "eitl\u00edd\u00eds!", "Negative": "n\u00e1 heitl\u00edd\u00eds!"}, "Extended": {"Affirmative": "eitl\u00edodh siad!", "Negative": "n\u00e1 heitl\u00edodh siad!"}}, "Passive": {"Affirmative": "eitl\u00edtear!", "Negative": "n\u00e1 heitl\u00edtear!"}}, "pastConti": {"1 Singular": {"Affirmative": "d'eitl\u00ednn", "Question": "an eitl\u00ednn?", "Negative": "n\u00ed eitl\u00ednn"}, "2 Singular": {"Affirmative": "d'eitl\u00edte\u00e1", "Question": "an eitl\u00edte\u00e1?", "Negative": "n\u00ed eitl\u00edte\u00e1"}, "3 Singular": {"Male": {"Affirmative": "d'eitl\u00edodh s\u00e9", "Question": "an eitl\u00edodh s\u00e9?", "Negative": "n\u00ed eitl\u00edodh s\u00e9"}, "Female": {"Affirmative": "d'eitl\u00edodh s\u00ed", "Question": "an eitl\u00edodh s\u00ed?", "Negative": "n\u00ed eitl\u00edodh s\u00ed"}}, "1 Plural": {"Compressed": {"Affirmative": "d'eitl\u00edmis", "Question": "an eitl\u00edmis?", "Negative": "n\u00ed eitl\u00edmis"}, "Extended": {"Affirmative": "d'eitl\u00edodh muid", "Question": "an eitl\u00edodh muid?", "Negative": "n\u00ed eitl\u00edodh muid"}}, "2 Plural": {"Affirmative": "d'eitl\u00edodh sibh", "Question": "an eitl\u00edodh sibh?", "Negative": "n\u00ed eitl\u00edodh sibh"}, "3 Plural": {"Compressed": {"Affirmative": "d'eitl\u00edd\u00eds", "Question": "an eitl\u00edd\u00eds?", "Negative": "n\u00ed eitl\u00edd\u00eds"}, "Extended": {"Affirmative": "d'eitl\u00edodh siad", "Question": "an eitl\u00edodh siad?", "Negative": "n\u00ed eitl\u00edodh siad"}}, "Passive": {"Affirmative": "d'eitl\u00edt\u00ed", "Question": "an eitl\u00edt\u00ed?", "Negative": "n\u00ed eitl\u00edt\u00ed"}}, "subj": {"1 Singular": {"Affirmative": "go n-eitl\u00ed m\u00e9", "Negative": "n\u00e1r eitl\u00ed m\u00e9"}, "2 Singular": {"Affirmative": "go n-eitl\u00ed t\u00fa", "Negative": "n\u00e1r eitl\u00ed t\u00fa"}, "3 Singular": {"Male": {"Affirmative": "go n-eitl\u00ed s\u00e9", "Negative": "n\u00e1r eitl\u00ed s\u00e9"}, "Female": {"Affirmative": "go n-eitl\u00ed s\u00ed", "Negative": "n\u00e1r eitl\u00ed s\u00ed"}}, "1 Plural": {"Compressed": {"Affirmative": "go n-eitl\u00edmid", "Negative": "n\u00e1r eitl\u00edmid"}, "Extended": {"Affirmative": "go n-eitl\u00ed muid", "Negative": "n\u00e1r eitl\u00ed muid"}}, "2 Plural": {"Affirmative": "go n-eitl\u00ed sibh", "Negative": "n\u00e1r eitl\u00ed sibh"}, "3 Plural": {"Affirmative": "go n-eitl\u00ed siad", "Negative": "n\u00e1r eitl\u00ed siad"}, "Passive": {"Affirmative": "go n-eitl\u00edtear", "Negative": "n\u00e1r eitl\u00edtear"}}, "verbal noun": "eitilt", "verbal adjective": "eitilte"}